臺灣臺南地方法院刑事判決　　　　　　　 96年度訴字第139號
公　訴　人　臺灣臺南地方法院檢察署檢察官
被　　　告　甲○○
　　　　　　　　　　（現於臺南看守所羈押中）
上列被告因違反毒品危害防制條例案件，經檢察官提起公訴（九
十五年度營毒偵字第三八九號）及移送併辦（九十六年度營毒偵
字第一三二號、九十六年度營毒偵字第二二七號、九十六年度營
毒偵字第二七二號），被告就被訴事實為有罪之陳述，本院裁定
進行簡式審判程序，判決如下：
    主  文
甲○○施用第一級毒品，累犯，處有期徒刑壹年肆月，減為有期
徒刑捌月。扣案注射針筒壹支、空殘渣袋壹包，均沒收。
    事  實
一、甲○○前因妨害兵役治罪條例案件，經本院於九十三年一月
    二十七日判決有期徒刑二月確定，甫於九十三年十月三十一
    日執行完畢。復因施用毒品案件，經本院以九十四年度毒聲
    字第五八四號裁定送戒治處所施以強制戒治，執行六個月後
    ，認已無繼續執行強制戒治之必要，於九十五年二月十三日
    釋放，並經臺灣臺南地方法院檢察署檢察官於九十五年二月
    十六日以九十五年度戒毒偵字第三七號為不起訴處分確定。
    詎其猶未戒除毒癮，於上開強制戒治執行完畢釋放後之五年
    內即自九十五年八月間之某時起至同年十一月三日下午三時
    許止，基於施用第一級毒品海洛因之犯意，在其位於臺南縣
    新營市土庫里卯舍十七號住處內，以針筒注射之方式，施用
    第一級毒品海洛因。嗣於同年十一月四日下午六時三十分許
    ，自行前往臺南縣新營市臺南縣警察局新營分局自首，而發
    現上情。甲○○基於反覆施用第一級毒品海洛因之集合犯意
    ，於民國九十六年三月十二日上午十時三十分許，在臺南縣
    新營市○○路五四之二號前乙部車號一二九五—ＮＲ號自小
    客車內，以針筒注射之方式，施用第一級毒品海洛因，嗣於
    上開時、地，為警巡邏發現其形跡可疑，遂予盤查，當場發
    現其正施用海洛因，並於上開車輛右前方乘客座內扣得空殘
    渣袋乙小包及注射針筒一支，而發現上情。甲○○另基於反
    覆施用第一級毒品海洛因之集合犯意，於同年月十四日十九
    時，在被告位於臺南縣新營市土庫里卯舍十七號住處施用第
    一級毒品海洛因，嗣因另案犯竊盜罪嫌，經警查獲始發現上
    情。其復基於反覆施用第一級毒品海洛因之集合犯意，於民
    國九十六年四月十日二十二時十分許，在臺南縣新營市土庫
    里卯舍十七號住處房間內，以香菸沾用海洛因點火燃燒後吸
    食之方式，施用海洛因一次。嗣於九十六年四月十一日十時
    十分許，在新營市○○街消防局前，因騎乘機車未配戴安全
    帽違規，經警攔停後查獲，經獲其同意採取尿液送驗，檢驗
    結果呈嗎啡陽性反應，始查知上情。
二、案經臺南縣警察局新營分局報請臺灣臺南地方法院檢察署檢
    察官偵查起訴。
    理  由
一、上揭犯罪事實，業據被告於警詢及偵審中坦承不諱，且被告
    於上揭時地為警查獲後，經警採集其尿液分別送請長榮大學
    、正修科技大學超微量研究科技中心檢驗結果，確呈鴉片類
    陽性反應，有長榮大學及正修科技大學超微量研究科技中心
    分別出具之檢驗報告書共四紙附卷可稽，足認被告自白與事
    實相符，堪可採信。再者，被告因施用毒品案件，經本院以
    九十四年度毒聲字第五八四號裁定送戒治處所施以強制戒治
    ，執行六個月後，認已無繼續執行強制戒治之必要，於九十
    五年二月十三日釋放，並經臺灣臺南地方法院檢察署檢察官
    於九十五年二月十六日以九十五年度戒毒偵字第三七號為不
    起訴處分確定，有臺灣高等法院被告前案紀錄表一份在卷可
    憑。綜上所述，本案事證明確，被告犯行洵堪認定。
二、核被告所為，係犯毒品危害防制條例第十條第一項之施用第
    一級毒品罪。被告自承其反覆、持續的施用毒品，另觀諸卷
    附臺灣高等法院被告前案紀錄表可知，被告曾經觀察勒戒及
    強制戒治，復於本案因施用第一級毒品屢遭查獲，顯見被告
    確有施用毒品之慣行，其習慣性、多次並反覆施用第一級毒
    品之行為，應各予評價為集合犯之包括一罪。被告因參加臺
    灣臺南地方法院所辦理之毒品減害替代療法計畫，主動至臺
    南縣警察局新營分局中山路派出所說明，而主動向警供出其
    自九十五年八月間之某時起至同年十一月三日下午三時許止
    ，施用第一級毒品海洛因行為，並接受警察採尿乙節，業據
    被告供明在卷，核與被告於警詢陳述之筆錄及臺南地檢署毒
    品減害替代療法適用對象簡易簡測表記載情節相符。被告雖
    於警察發覺前，主動向警自首該部分施用第一級毒品海洛因
    犯行，嗣亦接受裁判，惟被告自首後仍屢次施用第一級毒品
    海洛因如犯罪事實欄所示，顯見被告並未有斷絕毒癮之決心
    及作為，故不予減輕其刑。被告前因妨害兵役治罪條例案件
    ，經本院於九十三年一月二十七日判決有期徒刑二月確定，
    甫於九十三年十月三十一日執行完畢，有臺灣高等法院被告
    全國前案紀錄表一份在卷足憑，其於受有期徒刑執行完畢後
    ，五年以內再故意犯本件有期徒刑以上之罪，為累犯，應依
    刑法第四十七條第一項規定，加重其刑。爰審酌被告曾因施
    用毒品案件接受觀察勒戒及強制戒治，竟無視於毒品對於自
    身健康之戕害及國家對於杜絕毒品犯罪之禁令，猶施用毒品
    不輟，再為本案犯行；被告吸毒係戕害自己身心之行為及被
    告犯罪後能坦承犯行之態度等一切情狀，量處如主文所示之
    刑。又查被告犯罪之時間，係在九十六年四月二十四日以前
    ，依中華民國九十六年罪犯減刑條例第二條第一項第三款、
    第七條之規定，應減其宣告刑二分之一，故減處為有期徒刑
    八月，以資懲儆。
三、扣案注射針筒一支及空殘渣袋一包，係被告所有供施用毒品
    所用之物，業據被告陳明在卷，應依刑法第三十八條第一項
    第二款之規定，宣告沒收之。
據上論斷，應依刑事訴訟法第二百七十三條之一第一項、第二百
九十九條第一項前段，毒品危害防制條例第十條第一項，刑法第
十一條前段、第四十七條第一項、第三十八條第一項第二款，中
華民國九十六年罪犯減刑條例第二條第一項第三款、第七條，判
決如主文。
本案經檢察官乙○○到庭執行職務。
中　　華　　民　　國　　96　　年　　8 　　月　　23　　日
　　　　　　　　　刑事第六庭    法　官　黃莉莉
以上正本證明與原本無異。
如不服本判決應於收受本判決後10日內向本院提出上訴書狀，並
應敘述具體理由。如未敘述上訴理由者，應於上訴期間屆滿後20
日內向本院補提理由書狀（均須按他造當事人之人數附繕本）「
切勿逕送上級法院」。
　　　　　　　　　　　　　　　　書記官　朱小萍
中　　華　　民　　國　　96　　年　　8 　　月　　23　　日
附錄本案論罪科刑法條：
毒品危害防制條例第十條第一項
施用第一級毒品者，處六月以上五年以下有期徒刑。
